臺灣臺中地方法院刑事判決　　　　　　　　　　　九十三年度中簡上字第四五號
　　上　訴　人　台灣台中地方法院檢察署檢察官
　　被　　　告　乙○○
右列上訴人因被告竊盜案件，不服本院臺中簡易庭九十三年度中簡字第一六○八號中
華民國九十三年七月九日第一審簡易判決（聲請案號：九十三年度速偵字第一三○五
號），提起上訴暨移
合議庭判決如左：
    主  文
原判決撤銷。
乙○○連續竊盜，累犯，處有期徒刑柒月。
    事  實
一、乙○○曾因贓物案件，經本院台中簡易庭判處有期徒刑三月，如易科罰金以三百
    元折算一日確定，甫於民國九十三年四月九日易科罰金執行完畢。乙○○猶不知
    悔改，其意圖為自己不法之所有，並基於概括之犯意，先於九十三年六月二十二
    日十五時四十分許，在位於台中縣太平市○○路○段二二五號二樓之國軍台中副
    食品中心，徒手竊取貨架上所陳列之八八坑道特級高梁酒二瓶、五木全麥麵條一
    包，得手後，藏放在其所著之上衣內，未經結帳即欲離去。旋經該中心職員林坤
    照發現有異，乃報警查獲。又於九十三年七月一日下午六時許，在台中縣清水鎮
    鎮○街八五之一號前，見甲○○所有車牌號碼ＰＮ二－八三五號重機車上之錀匙
    未取下，而竊取該機車，得手後供為代步之用。又於同年七月十七日上午十時四
    十分許，騎乘上開所竊取之機車行經台中縣太平市○○路四六號前，竊取丙○○
    停放於路旁之車號ＹＩＩ－一八五號機車前座置物箱內之皮包時，尚未得手之際
    ，為警當場查獲。
二、案經台中縣警察局霧峰分局先後報告臺灣臺中地方法院檢察署檢察官偵查後，聲
    請簡易判決處刑，及移請併案辦理。
    理  由
一、訊據被告乙○○對於前揭犯罪事實均坦承不諱，核與證人林坤照，被害人甲○○
    、丙○○等人於警詢中指述情節相符，且有贓物領據、贓物及現場照片等附卷可
    稽，本件事證明確，被告犯行堪予認定。
二、核被告所為，係犯刑法第三百二十條第一項之竊盜既遂罪同條第二項、第一項之
    竊盜未遂罪。被告先後三次犯行，時間緊接，犯罪基本構成要件相同，顯係基於
    概括犯意反覆為之，屬連續犯，應依刑法第五十六條之規定以一罪論，並從竊盜
    既遂罪論處及加重其刑（本件被告上開竊盜事實，除其中於九十三年六月二十二
    日十五時四十分許，在位於台中縣太平市○○路○段二二五號二樓竊取國軍台中
    副食品中心之財物犯行，為檢察官聲請簡易判決處刑書所載之事實外，餘雖均未
    經檢察官聲請簡易判決處刑，惟因該部分與已聲請簡易判決處刑之事實，有連續
    犯之裁判上一罪關係，為聲請簡易判決處刑效力所及，且經檢察官移請併案辦理
    ，本院自應得併予審究，並此敘明）。次查被告曾因贓物案件，經本院台中簡易
    庭判處有期徒刑三月，如易科罰金以三百元折算一日確定，甫於九十三年四月九
    日易科罰金執行完畢，有台灣高等法院被告全國前案紀錄表在卷可憑，其於有期
    徒刑執行完畢後五年內再犯本件有期徒刑以上之罪，為累犯，亦應依刑法第四十
    七條規定遞加重其刑。本件原審認被告竊盜事證明確，所為係犯刑法第三百二十
    條第一項之竊盜罪，並據而以被告竊盜，累犯，判處被告有期徒刑三月，如易科
    罰金，以三百元折算一日，固非無見。然被告於前開時、地另再分別竊取甲○○
    所有重機車既遂，及竊取丙○○機車前座置物箱內之皮包未遂等犯行，因與原審
    判決認定之犯罪事實具有連續犯之裁判上一罪關係，自為聲請簡易判決效力所及
    ，原審就此等部分未及審究，尚非妥適，上訴意旨求為撤銷改判，應屬有據，其
    上訴為有理由，爰由本院合議庭依法撤銷原判決，並審酌被告犯罪之動機、目的
    、手段，及其行竊次數、所得財物之價值、數量等所生損害，與其犯罪後坦承犯
    行態度良好等一切情狀，量處如主文所示之刑，以資懲儆。
三、據上論斷，應依刑事訴訟法第四百五十五條之一第一項、第三項、第三百六十九
    條第一項前段、第三百六十四條、第二百九十九條第一項前段，刑法第三百二十
    條第一項、第五十六條、第四十七條，罰金罰鍰提高標準條例第一條前段，判決
    如主文。
本案經檢察官劉仁明到庭執行職務。
中      華      民      國      九十三      年      十二    月    六    日
                              臺灣臺中地方法院刑事第一庭
                                  審判長法  官  張 智 雄
                                        法  官  莊 嘉 蕙
                                        法  官  柯 崑 輝
右正本證明與原本無異。
本件不得上訴。
                                        書記官
中      華      民      國      九十三      年      十二    月    六    日
附錄論罪科刑法條
刑法第三百二十條
意圖為自己或第三人不法之所有，而竊取他人之動產者，為竊盜罪，處五年以下有期
徒刑、拘役或五百元以下罰金。
